# 请教陈版主：子公司破产重整后的合并报表问题

提问人：TH78TH 时间：2013-10-08 23:23:26
A系B全资子公司，A公司在 2011 年 8 月经法院裁定进入破产重整程序，根据重整协议B以唯一重组方的身份参与A公司重整（B无需另行支付对价），B公司 2011 年个别报表中全额计提长期投资减值准备（当时A公司净资产为负），且自 2011 年 8 月后不再合并A公司报表； 2013 年 5 月法院裁定A公司重整计划执行完毕（此时A公司因债务重组收益的确认，净资产为正数），重整结束后B需将A纳入合并范围。请问陈版，B公司 2013 年度重新将A并表时，是按非同一控制下企业合并还是按同一控制下合并的原则进行并表？

回答人：chenyiwei
1 、此类情况下，应考虑在重整期间B是否丧失对A的控制权。如果B持续保持对A的控制，则不能仅仅因为A处于重整阶段而把A排除出合并范围。根据《企业破产法》第七十三条规定：“在重整期间，经债务人申请，人民法院批准，债务人可以在管理人的监督下自行管理财产和营业事务。有前款规定情形的，依照本法规定已接管债务人财产和营业事务的管理人应当向债务人移交财产和营业事务，本法规定的管理人的职权由债务人行使。”因此，如果本案例系在重整期间内由债务人在管理人的监督下自行管理财产和营业事务的，则B公司很可能持续保持对A的控制权，在这种情况下不应把A排除出B的合并范围。我理解，由于本案例以母公司为唯一重组方，因此出现这种情况的可能性还是相当大的。 2 、如果重整期间A公司的控制权确实由B公司转移到法院指定的管理人，重整完成后再转回B公司，则要考虑上述两个步骤是否构成一揽子交易。如果是一揽子交易的，则仍应视同B公司在重整期间内未丧失对A公司的控制权，并持续将A公司纳入其合并报表范围；如果不是一揽子交易的，则重整完成后B公司重新取得对A公司的控制权应按照非同一控制下合并进行处理。